【裁判字號】    98,審簡,925
【裁判日期】    981231
【裁判案由】    竊盜
【裁判全文】
臺灣士林地方法院刑事判決            98年度審簡字第925 號
公  訴  人  臺灣士林地方法院檢察署檢察官
被      告  丁○○
選任辯護人  林奕秀律師
被      告  乙○○
            甲○○
            丙○○
上列被告等因竊盜案件，經檢察官提起公訴（98年度偵字第1110
2 號、第13655 號），因被告等自白犯罪（98年度審易字第2009
號），經本院裁定逕以簡易判決處刑如下：
    主  文
丁○○結夥三人以上竊盜，共拾肆罪，各處有期徒刑陸月，如易
科罰金，以新臺幣壹仟元折算壹日；又共同竊盜，共肆罪，各處
有期徒刑貳月，如易科罰金，以新臺幣壹仟元折算壹日；又共同
竊盜未遂，處有期徒刑貳月，如易科罰金，以新臺幣壹仟元折算
壹日；應執行有期徒刑貳年，如易科罰金，以新臺幣壹仟元折算
壹日。緩刑伍年。
乙○○結夥三人以上竊盜，共拾肆罪，各處有期徒刑陸月，如易
科罰金，以新臺幣壹仟元折算壹日；又竊盜，共伍罪，各處有期
徒刑貳月，如易科罰金，以新臺幣壹仟元折算壹日；應執行有期
徒刑壹年陸月，如易科罰金，以新臺幣壹仟元折算壹日。緩刑貳
年。
甲○○結夥三人以上竊盜，共拾肆罪，各處有期徒刑陸月，如易
科罰金，以新臺幣壹仟元折算壹日；又竊盜，共玖罪，各處有期
徒刑貳月，如易科罰金，以新臺幣壹仟元折算壹日；應執行有期
徒刑壹年柒月，如易科罰金，以新臺幣壹仟元折算壹日。緩刑貳
年。
丙○○共同竊盜，共肆罪，各處有期徒刑貳月，如易科罰金以新
臺幣壹仟元折算壹日；又共同竊盜未遂，處有期徒刑貳月，如易
科罰金以新臺幣壹仟元折算壹日；應執行有期徒刑柒月，如易科
罰金以新臺幣壹仟元折算壹日。緩刑貳年。
    事實及理由
一、本件犯罪事實及證據均引用檢察官起訴書（如附件起訴書）
    之記載，並補充：被告丁○○、乙○○、甲○○、丙○○於
    本院準備程序中之自白，核與起訴書所載證據相符，足見被
    告等之自白與事實相符，堪以採信。
二、核被告丁○○、乙○○、甲○○等所為起訴書如附表一各編
    號之犯行，均係犯刑法第321 條第1 項第4 款結夥三人以上
    竊盜罪；被告丁○○、丙○○就起訴書附表二編號1 至4 所
    為、被告乙○○就起訴書附表三所為、被告甲○○就起訴書
    附表四所為，均係犯同法第320 條第1 項普通竊盜罪；被告
    丁○○、丙○○就起訴書附表二編號5 所為，則係犯同條第
    3 項、第1 項之普通竊盜未遂罪；又被告丁○○所為如起訴
    書附表一至二所示各罪，被告乙○○所為起訴書附表一、三
    所示各罪，被告甲○○所為如起訴書附表一、四所示各罪，
    被告丙○○所為如起訴書附表二所示各罪，犯意個別，均各
    應分論併罰。至上開被告丁○○、乙○○、甲○○3 人，就
    起訴書附表一所示之各次竊盜犯行間，各有犯意聯絡及行為
    分擔，均應論以共同正犯；被告丁○○、丙○○就起訴書附
    表二所示之各次竊盜犯行間，各有犯意聯絡及行為分擔，均
    應論以共同正犯；惟起訴書附表二各件犯行，其犯意聯絡係
    存在於被告丁○○與丙○○之間，被告乙○○、甲○○並未
    與聞，起訴書附表編號三、四則分屬被告乙○○、甲○○自
    行起意犯案，核與刑法第321 條第4 項「結夥三人以上」之
    要件有間，起訴書所犯法條欄認附表二、三、四歷次犯行亦
    屬該項加重竊盜罪，容有誤會，故核被告等就起訴書附表二
    、三、四竊盜部分所為，分別係犯刑法第320 條第1 項之普
    通竊盜罪及同條第2 項之普通竊盜未遂罪，公訴人認各該行
    為涉犯刑法第321 條第1 項第4 款加重竊盜罪，尚有未合，
    惟社會基本事實同一，乃依法變更起訴法條如上。另公訴人
    在本院準備程序時表示被告甲○○、乙○○就起訴書附表一
    所為亦涉犯刑法第349 條第1 項、第3 項之收受贓物罪嫌，
    惟按，刑法第三十四章贓物罪中所稱「贓物」，係指他人因
    違犯侵害財產法益之罪所得之物，故因自己犯財產罪所得之
    物，或他人犯財產法益以外之罪所得或所生之物，均非本罪
    贓物。經查：被告乙○○、甲○○在警詢、偵查中及本院準
    備程序時均陳稱本件油品均係竊取所得等語，則各該油品既
    為被告乙○○、甲○○與丁○○等共同竊取，分別合於刑法
    第321 條第1 項第4 款之結夥三人以上竊盜罪，自均不另成
    立刑法第349 條第1 項收受贓物之罪名，公訴人所稱尚有誤
    會，併此敘明。爰審酌被告等分別身為台亞石油股份有限公
    司之合作廠商維修員及所屬新台五一加油站之員工，竟假借
    職務之便，多次竊取該加油站之油品，所竊得財物價值，惟
    念渠等於案發後坦承犯行，竊盜之犯罪動機、目的、犯罪手
    段及其智識程度，並已分別與被害人達成調解並已賠償被害
    人全部損失等一切情狀，分別量處如主文所示之刑，各定其
    易科罰金之折算標準，並分別定其應執行之刑，且依大法官
    釋字第662 號解釋意旨，分別諭知易科罰金之折算標準。
三、末查，被告等均未曾因故意犯罪受有期徒刑以上刑之宣告，
    有臺灣高等法院被告前案紀錄表各1 份附卷可稽，而渠等於
    本件犯罪後均已坦承犯行，知所悔改，經此罪刑之宣告，當
    知所警惕，信無再犯之虞，本院認為所宣告之刑，以暫不執
    行為適當，依刑法第74條第1 項第1 款規定，就被告丁○○
    部分併予宣告緩刑5 年，就被告乙○○、甲○○、丙○○部
    分各併予宣告緩刑2年，以啟自新。
四、依刑事訴訟法第449 條第2 項、第3 項、第454 條第2 項，
    刑法第28條、第25條第1 項、第321 條第4 款、第320 條第
    1 項、第3 項、第51條第5 款、第41條第1 項前段、第74條
    第1 項第1 款，刑法施行法第1 條之1 第1 項、第2 項前段
    ，逕以簡易判決如主文。
本案經檢察官蔡啟文到庭執行職務。
中    華    民    國    98    年    12    月    31    日
                  臺灣士林地方法院刑事第一庭
                          法  官  洪英花
以上正本證明與原本無異。
如不服本判決，應於收受送達後10日內向本院提出上訴書狀，其
未敘述上訴理由者，應於上訴期間屆滿後20日內向本院補提理由
書狀（均須按他造當事人之人數附繕本）。
                          書記官  趙彩彤
中    華    民    國    98    年    12    月    31    日
本案論罪科刑法條全文：
刑法第321條：
犯竊盜罪而有左列情形之一者，處 6 月以上、 5 年以下有期徒
刑：
一  於夜間侵入住宅或有人居住之建築物、船艦或隱匿其內而犯
    之者。
二  毀越門扇、牆垣或其他安全設備而犯之者。
三  攜帶兇器而犯之者。
四  結夥三人以上而犯之者。
五  乘火災、水災或其他災害之際而犯之者。
六  在車站或埠頭而犯之者。
前項之未遂犯罰之。
中華民國刑法第320條
意圖為自己或第三人不法之所有，而竊取他人之動產者，為竊盜
罪，處5 年以下有期徒刑、拘役或5 百元以下罰金。
意圖為自己或第三人不法之利益，而竊佔他人之不動產者，依前
項之規定處斷。
前二項之未遂犯罰之。


司法院資訊處製作；財團法人民間司法改革基金會備份。
